臺灣板橋地方法院民事裁定              100年度監字第810號
聲  請  人  范桂英
相  對  人
即受監護人  徐同釗
關  係  人  徐肇晟
上列當事人間聲請指定受監護宣告之人之會同開具財產清冊之人
事件，本院裁定如下：
    主  文
指定徐肇晟（男，民國○○○年○月○日生，身分證統一編號：
Ｚ000000000號）為受監護宣告之人徐同釗之會同開具
財產清冊之人。
程序費用由聲請人負擔。
    理  由
一、按民法總則中華民國97年5 月2 日修正之條文施行前，已為
    禁治產宣告者，視為已為監護宣告，於修正施行後，適用修
    正後之規定，民法總則施行法第4 條第2 項定有明文。次按
    受監護宣告之人應置監護人。法院為監護之宣告時，應依職
    權就配偶、四親等內之親屬、最近1 年有同居事實之其他親
    屬、主管機關、社會福利機構或其他適當之人選定1 人或數
    人為監護人，並同時指定會同開具財產清冊之人。法院為前
    項選定及指定前，得命主管機關或社會福利機構進行訪視，
    提出調查報告及建議。監護之聲請人或利害關係人亦得提出
    相關資料或證據，供法院斟酌。法院選定監護人時，應依受
    監護宣告之人之最佳利益，優先考量受監護宣告之人之意見
    ，審酌一切情狀，並注意下列事項：(一)受監護宣告之人之
    身心狀態與生活及財產狀況。(二)受監護宣告之人與其配偶
    、子女或其他共同生活之人間之情感狀況。(三)監護人之職
    業、經歷、意見及其與受監護宣告之人之利害關係。(四)法
    人為監護人時，其事業之種類與內容，法人及其代表人與受
    監護宣告之人之利害關係。民法第1110條、第1111條、第11
    11條之1 分別定有明文。
二、聲請意旨略以：聲請人范桂英為相對人即受監護人徐同釗之
    母，相對人經鈞院於93年1 月7 日以92年度禁字第263 號裁
    定宣告禁治產，聲請人范桂英依法為相對人之監護人，茲因
    相對人未經法院指定會同開具財產清冊之人，爰聲請准予指
    定徐肇晟為會同開具財產清冊之人等語，並提出同意書、親
    屬系統表各1 件、戶籍謄本2 件為證。
三、經查，聲請人主張其為受監護宣告之人徐同釗之母，相對人
    前經本院以92年度禁字263 號裁定宣告禁治產，聲請人為相
    對人之法定監護人等情，經本院依職權調取上開卷宗，並有
    民事裁定影本1 件附卷為憑。又聲請人主張相對人未經法院
    指定會同開具財產清冊之人，爰聲請指定由徐肇晟為會同開
    具財產清冊之人之事實，業據聲請人提出戶籍謄本、同意書
    等件為證，自堪信為真實。本院參酌徐肇晟為相對人之弟，
    亦有意願擔任會同開具財產清冊之人，揆諸上開規定意旨，
    聲請人聲請指定徐肇晟為相對人之會同開具財產清冊之人，
    核無不合，應予准許，爰裁定如主文所示，以應實際需要。
四、依非訟事件法第21條第1 項前段，裁定如主文。
中    華    民    國    100   年    12    月    26    日
                  家事庭  法  官  毛崑山
以上正本係照原本作成
如對本裁定抗告須於裁定送達後10日內向本院提出抗告狀
中    華    民    國    100   年    12    月    26    日
                          書記官  許力方